臺灣高雄地方法院刑事判決　　　　　　　94年度訴字第3579號
公　訴　人　臺灣高雄地方法院檢察署檢察官
被　　　告　乙○○
　　　　　　　　　　（現於臺灣高雄第二監獄執行中）
上列被告違反毒品危害防制條例案件，經檢察官提起公訴（94年
度毒偵字第6916號、第7291號），嗣因被告就被訴事實為有罪之
陳述，經本院告知簡式審判程序意旨，並聽取公訴人及被告之意
見後，本院合議庭裁定由受命法官獨任依簡式審判程序審理，判
決如下：
    主  文
乙○○連續施用第一級毒品，處有期徒刑壹年。
    事  實
一、乙○○前於民國87年間因施用毒品案件，經送觀察、勒戒後
    ，認有繼續施用毒品之傾向，經本院以87年度毒聲字第1252
    號裁定送強制戒治，於88年7 月25日強制戒治期滿，由臺灣
    高雄地方法院檢察署檢察官於88年10月21日以88年度戒毒偵
    字第283 號為不起訴處分確定。復於89年間因施用第一級毒
    品案件，經臺灣高雄地方法院檢察署檢察官於89年8 月6 日
    以89年度毒偵字第5404號提起公訴並聲請強制戒治，嗣經本
    院以89年度毒聲字第6122號裁定令入戒治處所施以強制戒治
    1 年，並經本院以89年度訴字第2021號判處有期徒刑7 月確
    定。再於90年間因施用第一、二級毒品案件，經臺灣高雄地
    方法院檢察署檢察官於90年11月29日以90年度毒偵字第4897
    號提起公訴並聲請強制戒治，嗣經本院以90年度毒聲字第73
    07號裁定令入戒治處所施以強制戒治1 年，並經本院以91年
    度易字第369 號判處應執行刑有期徒刑10月確定（本應於94
    年1 月4 日假釋期滿，但嗣經撤銷假釋，須執行殘刑至95年
    7 月16日，此部分不構成累犯），於92年5 月9 日強制戒治
    期滿釋放。復於93年間因施用第一、二級毒品案件，經本院
    以93年度訴字第2171號分別判處有期徒刑8 月、4 月，定應
    執行刑10月，嗣經臺灣高等法院高雄分院以94年度上訴字第
    27號分別判處有期徒刑10月、4 月，定應執行刑1 年而確定
    在案（接續上開殘刑之執行，現執行中）。詎其仍不知悔改
    ，明知海洛因係毒品危害防制條例第2 條第2 項第1 款之第
    一級毒品，竟於強制戒治執行完畢釋放後5 年內，基於施用
    第一級毒品海洛因之概括犯意，於94年3 月間之某日起至94
    年7 月22日下午4 時45分許回溯24小時內之某時（不含公權
    力拘束期間），在高雄市○○區○○路143 號3 樓住處或某
    工地等處，以將海洛因摻水稀釋放入注射針筒後施打之方式
    ，連續施用第一級毒品海洛因多次，嗣先為警於94年7 月11
    日下午4 許，在高雄市前金區○○○路與自強路口前查獲；
    後為警於同年月22日下午3 時許，在高雄市○○區○○路與
    武聖路口前，因形跡可疑為警查獲，始悉上情。
二、案經高雄市政府警察局新興分局、苓雅分局報告臺灣高雄地
    方法院檢察署檢察官偵查起訴。
    理  由
壹、程序方面：
    本件被告乙○○所犯為死刑、無期徒刑或最輕本刑為3 年以
    上有期徒刑以外之罪，其於準備程序中就被訴事實為有罪之
    陳述，經法官告知簡式審判程序之旨，並聽取公訴人及被告
    之意見後，依刑事訴訟法第273 條之1 第1 項規定，裁定由
    受命法官獨任進行簡式審判程序，合先敘明。
貳、實體方面：
一、上揭事實，業據被告於本院審理中坦承不諱，且其於94年7
    月11日及94年7 月22日經警查獲時所採驗之尿液，經高雄市
    立凱旋醫院以GC/MS 方法（氣相層析/ 質譜儀法）檢驗，被
    告2 次所採尿液均呈第一級毒品海洛因代謝後嗎啡之陽性反
    應，此有卷附該院94年7 月25日檢體編號Ａ541 號濫用藥物
    尿液檢驗報告、94年8 月10日檢體編號Ｆ－94678 號濫用藥
    物尿液檢驗報告各1 份、高雄市政府警察局新興分局煙毒尿
    液送驗登記代碼對照簿、濫用藥物尿液檢驗體監管紀錄表、
    各1 紙在卷可稽，足認被告上開自白確與事實相符，洵堪採
    為論罪科刑之依據。
二、又被告前於87年間因施用毒品案件，經送觀察、勒戒後，認
    有繼續施用毒品之傾向，經本院以87年度毒聲字第1252 號
    裁定送強制戒治，於88年7 月25日強制戒治期滿，由臺灣高
    雄地方法院檢察署檢察官於88年10月21日以88年度戒毒偵字
    第283 號為不起訴處分確定。復於89年間因施用第一級毒品
    案件，經臺灣高雄地方法院檢察署檢察官於89年8 月6 日以
    89年度毒偵字第5404號提起公訴並聲請強制戒治，嗣經本院
    以89年度毒聲字第6122號裁定令入戒治處所施以強制戒治1
    年，並經本院以89年度訴字第2021號判處有期徒刑7 月確定
    。再於90年間因施用第一、二級毒品案件，經臺灣高雄地方
    法院檢察署檢察官於90年11月29日以90年度毒偵字第4897號
    提起公訴並聲請強制戒治，嗣經本院以90年度毒聲字第7307
    號裁定令入戒治處所施以強制戒治1 年，並經本院以91年度
    易字第369 號判處應執行刑有期徒刑10月確定，於92年5 月
    9 日強制戒治期滿釋放等情，有本院被告院內索引卡紀錄表
    、臺灣高等法院被告前案紀錄表、臺灣高雄地方法院檢察署
    刑案資料查註紀錄表、全國施用毒品案件紀錄表各1 份在卷
    可參，被告於強制戒治執行完畢釋放後，5 年內再為本件施
    用毒品犯行，自應依法論罪科刑。是以本件事證明確，被告
    犯行堪以認定。
三、按海洛因屬毒品危害防制條例第2 條第2 項第1 款所規定之
    第一級毒品，核被告所為，係犯毒品危害防制條例第10條第
    1 項施用第一級毒品罪。被告持有第一級毒品，復進而施用
    ，其持有毒品之低度行為，應為施用第一級毒品之高度行為
    所吸收，不另論罪。又被告多次施用第一級毒品犯行，時間
    緊接、手法相同，顯係觸犯構成要件相同之罪，為連續犯，
    應依刑法第56條之規定，論以一罪，並加重其刑。起訴書雖
    認被告所犯上開本院91年度易字第369 號判處應執行刑有期
    徒刑10月確定，本應於94年1 月4 日假釋期滿執行完畢，但
    嗣經撤銷假釋，須執行殘刑至95年7 月16日，此部分不構成
    累犯，附此敘明。
四、爰審酌被告前已因施用第一、二級毒品案件，經本院以93年
    度訴字第2171號分別判處有期徒刑8月、4 月，定應執行刑1
    0 月，嗣經臺灣高等法院高雄分院以94年度上訴字第27號分
    別判處有期徒刑10月、4 月，定應執行刑1 年而確定在案（
    尚未執行完畢），有上開前科資料可佐，竟仍不知悔改，於
    短期內再次施用毒品，顯見其並無戒除毒害之決心，本不宜
    寬貸，惟念其犯後坦承犯行，態度尚可，且施用毒品乃自戕
    一己之身體健康，並具有病患性人格之特質，行為本身對社
    會所造成之危害並非直接、鉅大等一切情狀，量處如主文所
    示之刑，以資懲儆。
據上論斷，應依刑事訴訟法第273 條之1 第1 項、第284 條之1
、第299 條第1 項前段，毒品危害防制條例第10條第1 項，刑法
第11條、第56條，判決如主文。
本案經檢察官甲○○到庭執行職務。
中　　華　　民　　國　　94　　年　　11　　月　　8 　　日
                  刑事第三庭    法　官   錢衍蓁
以上正本證明與原本無異。
如不服本判決，應於判決送達後10日內，向本院提出上訴狀。
中　　華　　民　　國　　94　　年　　11　　月　　8 　　日
                                書記官   鄭淑臻
附錄本案論罪科刑法條：
毒品危害防制條例第10條第1項
施用第一級毒品者，處6月以上5年以下有期徒刑。
